# 控股股东收购少数股权后资本公积处理问题

提问人：jackiechen8623 时间：2014-10-11 18:39:05
被审计单位控制一家子公司，持股比例70%,经营几年后无偿接受其他股东转让股权10%，当期（N年后），处置该家子公司。 问题：
1 、无偿受让股权时，受让部分是否按收购少数股权处理，直接计入资本公积； 2 、该计入资本公积金额，在处置时点是否进行调整？

回答人：chenyiwei
1 、是。 2 、该资本公积系权益性交易形成，永久体现在资本公积中，处置股权时不转出。